bg-BG: Тип задвижване: Издърпване; Издърпване/натискане; Натискане; Ride-on; Самоходно; Теглене; Други
ja: 推進タイプ: リコイルスターター; プル/プッシュ; プッシュ; 乗用; 自走式; トー; その他
el: Τύπος πρόωσης: Τράβηγμα; Τράβηγμα/Ώθηση; Κουδούνι με κουμπί; Με κάθισμα; Αυτοπροωθούμενο; Ρυμούλκηση; Άλλο
pt-PT: Tipo de propulsão: Manual; Empurrar/Puxar; De empurrar; Ride-on; Autopropulsão; Rebocar; Outro
sl-SI: Vrsta pogona: Vlečni; Vlečni/potisni; Potisni; Z vožnjo; Samovozni; Vleka; Drugo
nb: Fremdriftstype: Trekk; Trekk/skyv; Trykk; Kjørbar; Selvgående; Slep; Annet
sv: Typ av framdrivning: Dra; Dra/tryck; Tryck; För åkning; Självgående; Bogsera; Övrigt
ko: 추진 방식: 당기기; 당기기/밀기; 푸시; 탑승형; 자주식; 끌기; 기타
zh-TW: 推進類型: 拉; 拉/推; 推; 駕駛式; 自航式; 拖; 其他
it: Tipo di propulsione: Trazione; Trazione/spinta; Spinta; A cavallo; Semovente; Traino; Altro
hu: Meghajtás típusa: Húzható; Húzható/tolható; Tolható; Ráülős; Önjáró; Vontatható; Egyéb
th: ประเภทแรงขับ: สตาร์ทแบบดึง; ดึง/ผลัก; ดัน; ขับขี่; ขับเคลื่อนด้วยตนเอง; พ่วง; อื่นๆ
nl: Aandrijvingstype: Trekken; Trekken/duwen; Duwen; Berijdbaar; Zelfaangedreven; Slepen; Andere
tr: Tahrik Tipi: Çekişli; Çekişli/İtişli; İtmeli; Binilebilir; Kendinden tahrikli; Çekme; Diğer
sk-SK: Typ pohonu: Ťahať; Záťahovací/zatlačovací; Tlačiť; Jazdný; Samohybný; Ťahať; Iné
ru: Тип движения: Тяговое; Тяговое/толкающее; Толкающее; Самоходное; Своим ходом; Буксировка; Другой
es: Tipo de propulsión: Tirar; Tirar/Empujar; Empuje; Motorizado; Autopropulsado; Remolcar; Otros
hr-HR: Tip pogona: Povlačenje; Povlačenje/guranje; Guranje; Jahanje; Samohodno; Vuča; Ostalo
vi: Loại động cơ đẩy: Lôi kéo; Kéo/đẩy; Đẩy; Dựa vào; Tự hành; Dắt; Khác
pl: Typ napędu: Wyciągnij; Ciągnij/Pchaj; Przycisk; Ride-on; Samobieżny; Pakuły; Inne
de: Antriebsart: Ziehen; Ziehen/Drücken; Druck; Zum Fahren; Selbst angetrieben; Abschleppen; Sonstiges
en: Propulsion type: Pull; Pull/Push; Push; Ride-on; Self-propelled; Tow; Other
ro-RO: Tipul de propulsie: Tragere; Tragere/Împingere; Împingere; Încălecat; Autopropulsat; Remorcare; Altele
pt-BR: Tipo de propulsão: Arranque manual; Puxar/Empurrar; Push; Passeio; Autopropulsor; Rebocar; Outro
fr: Type de propulsion: Tirer; Tirer/Pousser; Pousser; Autoportée; Autopropulsé; Remorquer; Autre
zh-CN: 推进类型: 拉; 拉/推; 推; 骑乘式; 自驱动式; 拖; 其他
fi: Työntövoimatyyppinen: Vedettävä; Vedä/Työnnä; Työntö; Päältäajettava; Itseliikkuva; Hinaus; Muu
lt-LT: Varomosios jėgos tipas: Traukiami; Traukiami / stumiami; Stumiami; Vairuojami; Savaeigiai; Velkami; Kita
cs: Typ pohonu: Vytažení; Tažení/tlačení; Tlačení; Jízdní; Samohybné; Vlek; Jiné
da: Fremdrivningstype: Træk; Træk/skub; Skub; Ride-on; Selvkørende; Bugser; Andet